# 关于抽逃出资的问题

提问人：dxxd_ren 时间：2013-09-30 10:47:43
股东A以 1000 万成立甲公司，借：银行存款 1000 万 贷：实收资本 1000 万，甲公司又用 900 万成立乙公司，借：长期股权投资 900万 贷 银行存款 900 万，后来股东A抽逃乙公司的 900 万，并且将乙公司注销，但是甲公司未收回这 900 万，所以甲公司将这 900 万记在了股东A个人户上，借：其他应收款 900 万-A 贷：长期股权投资 900 万，请问：对甲公司来说股东A不交回这 900 万，承担什么责任，甲公司是否可以确认 900 万的损失？（实际上成立甲公司的 1000 万是从别处借来临时周转了一下，所以乙公司验资以后又还给了人家）

回答人：chenyiwei
建议咨询律师和工商登记机关，确定是否可能认定为抽逃出资。相关规定： 1 、关于股东借款是否属于抽逃出资行为问题的答复（工商企字[2002]第 180 号） 2 、国家工商行政管理总局关于山东省大同宏业投资有限公司是否构成抽逃出资行为问题的答复（工商企字[2003]63号） 3 、最高人民法院关于适用《中华人民共和国公司法》若干问题的规定[三]（法释[2011]3号）第十二条